臺灣板橋地方法院刑事判決　　　　　　　 96年度易字第831號
公　訴　人　臺灣板橋地方法院檢察署檢察官
被　　　告　甲○○
上列被告因違反毒品危害防制條例案件，經檢察官提起公訴（96
年度毒偵字第1221號），被告於準備程序中就被訴事實為有罪之
陳述，經本院裁定進行簡式審判程序，並判決如下：
    主  文
甲○○施用第二級毒品，累犯，處有期徒刑捌月。扣案甲基安非
他命殘渣袋壹批內之甲基安非他命殘渣（量微無法秤重），沒收
銷燬之，前開扣案甲基安非他命殘渣袋壹批、分裝匙壹枝、玻璃
球貳個、吸食器壹組，均沒收。
    事  實
一、甲○○前因施用毒品，經本院以89年度毒聲字第895 號裁定
    送勒戒處所觀察、勒戒後，於民國89年2 月23日執行完畢，
    認無繼續施用毒品之傾向，由臺灣板橋地方法院檢察署檢察
    官以89年度毒偵字第1375號為不起訴處分確定。復因施用毒
    品違反毒品危害防制條例案件，經本院以89年度毒聲字第25
    71號裁定送勒戒處所觀察、勒戒，認有繼續施用毒品之傾向
    ，經本院以89年度毒聲字第2936號裁定令入戒治處所施以強
    制戒治（並經提起公訴，詳後述），而於90年2 月20日依本
    院90年度毒聲字第186 號裁定停止戒治，所餘戒治期間付保
    護管束，於同年5 月2 日保護管束期滿執行完畢；並經本院
    以89年度板簡字第986 號判決判處有期徒刑6 月，如易科罰
    金，以銀元300 元折算1 日確定。繼之又因施用毒品違反毒
    品危害防制條例案件，經本院以90年度毒聲字第4387號裁定
    令入戒治處所施以強制戒治（並經提起公訴，詳後述），於
    91年9 月24日依本院91年度毒聲字第2668號裁定停止戒治（
    接續執行有期徒刑），於同年11月8 日戒治期滿；並經本院
    以91年度易字第373 號判決判處有期徒刑8 月確定，而與前
    受宣告之有期徒刑6 月接續執行，於92年8 月3 日執行完畢
    。再因施用毒品違反毒品危害防制條例案件，經本院以94年
    度簡字第1076號判決判處有期徒刑6 月，如易科罰金，以銀
    元300 元折算1 日確定，於95年8 月15日執行完畢（期間與
    另案因違反毒品危害防制條例案件所受宣告之拘役50日接續
    執行）。詎未知悛悔，猶基於施用第二級毒品甲基安非他命
    （以下簡稱甲基安非他命）之犯意，於96年2 月2 日下午5
    時許，在臺北縣土城市○○路451 巷8 弄6 號3 樓住處，以
    將甲基安非他命置入吸食器內燒烤產生煙霧之方式，施用甲
    基安非他命1 次。嗣於同日晚間9 時30分許，在上址為警查
    獲，並扣得甲基安非他命殘渣袋1 批（內含甲基安非他命殘
    渣，量微無法秤重）、分裝匙1 枝、玻璃球2 個、吸食器1
    組。
二、案經臺北縣政府警察局汐止分局報請臺灣板橋地方法院檢察
    署檢察官偵查起訴。
    理  由
一、上揭事實，業據被告甲○○於警詢、檢察官訊問及本院審理
    時坦承不諱，並有甲基安非他命殘渣袋1 批、分裝匙1 枝、
    玻璃球2 個、吸食器1 組等扣案可資佐證。且被告為警查獲
    後所排放之尿液經採樣送驗，以酵素免疫分析法檢驗及氣相
    層析質譜儀法確認檢驗結果，於甲基安非他命類確呈陽性反
    應，有臺灣檢驗科技股份有限公司濫用藥物尿液檢驗報告1
    件附卷足稽，俱徵被告前揭不利於己之自白與事實相符。綜
    上，本案事證明確，被告犯行堪予認定。
二、按甲基安非他命係毒品危害防制條例所規定之第二級毒品，
    被告施用之，核係犯同條例第10條第2 項之施用第二級毒品
    罪。被告施用甲基安非他命前後持有第二級毒品之低度行為
    ，為施用之高度行為所吸收，不另論罪。又被告有如本判決
    事實欄所述論罪科刑之執行紀錄，有臺灣高等法院被告前案
    紀錄表存卷為憑，其於徒刑執行完畢後5 年內故意再犯上開
    有期徒刑以上之罪，為累犯，應依刑法第47條第1 項規定，
    加重其刑。爰審酌被告有因違反毒品危害防制條例案件接受
    刑之科處及執行之紀錄，並經強制戒治，猶施用安非他命再
    犯本罪，顯見其自制力薄弱，且未衷心悛悔，漠視法令之禁
    制濫用藥品，應予非難，兼衡其施用甲基安非他命所生危害
    實以自戕健康為主，暨被告犯後坦承犯行，態度良好等一切
    情狀，量處如主文所示之刑，資為懲儆。
三、扣案甲基安非他命殘渣袋1 批內之甲基安非他命殘渣（量微
    無法秤重），為查獲之毒品，不問屬於犯人與否，應依毒品
    危害防制條例第18條第1 項前段規定，沒收銷燬之。前開扣
    案甲基安非他命殘渣袋1 批（內含甲基安非他命殘渣，量微
    無法秤重）、分裝匙1 枝、玻璃球2 個、吸食器1 組，係被
    告所有供其施用甲基安非他命所用之物，此據被告於本院審
    理時供承在卷，應依刑法第38條第1 項第2 款規定，併予宣
    告沒收。
據上論斷，應依刑事訴訟法第273 條之1 第1 項、第299 條第1
項前段，毒品危害防制條例第10條第2 項、第18條第1 項前段，
刑法第11條前段、第47條第1 項、第38條第1 項第2 款，判決如
主文。
本案經檢察官朱學瑛到庭執行職務。
中　　華　　民　　國　　96　　年　　4 　　月　　30　　日
                        刑事第三庭  法  官  廖  怡  貞
以上正本證明與原本無異。
如不服本判決，應於判決送達後10日內，向本院提出上訴狀，上
訴於臺灣高等法院（須附繕本）。
                                    書記官  林  惠  齡
中　　華　　民　　國　　96　　年　　4 　　月　　30　　日
※附錄本案論罪科刑法條全文※
毒品危害防制條例第10條：
施用第一級毒品者，處6 月以上5 年以下有期徒刑。
施用第二級毒品者，處3 年以下有期徒刑。
